【裁判字號】    98,抗,21
【裁判日期】    980120
【裁判案由】    聲請定其應執行刑
【裁判全文】
臺灣高等法院高雄分院刑事裁定            98年度抗字第21號
抗  告  人  臺灣屏東地方法院檢察署檢察官
受  刑  人  甲○○
                    現於臺灣高雄第二監獄執行中
上列抗告人因聲請定其應執行刑案件，不服臺灣屏東地方法院中
華民國97年11月28日裁定（97年度聲字第1253號），提起抗告，
本院裁定如下：
    主  文
原裁定撤銷，發回臺灣屏東地方法院。
    理  由
一、原裁定意旨略稱：
  (一)按數罪併罰，宣告多數有期徒刑者，於各刑中之最長期以上
    ，各刑合併之刑期以下，定其刑期，但不得逾30年；數罪併
    罰，有二裁判以上者，依第51條之規定，定其應執行之刑，
    刑法第51條第5 款及第53條定有明文。
  (二)受刑人甲○○因犯如附表編號2 所示毒品危害防制條例之罪
    ，經原審判處有期徒刑1 年確定；又犯如附表編號3 所示贓
    物罪，經原審判處有期徒刑6 月，如易科罰金以新臺幣1,00
    0 元折算1 日確定。茲檢察官以其為數罪併罰，有二裁判以
    上，聲請定其應執行之刑，經核並無不合，應予准許。
  (三)受刑人前犯毒品危害防制條例之罪，經原審於民國96年8 月
    31日以96年度訴字第721 號判處有期徒刑1 年2 月（減為有
    期徒刑7 月）及8 月（減為有期徒刑4 月），應執行有期徒
    刑10月，於96年10月1 日確定在案，有臺灣高等法院被告前
    案紀錄表在卷可憑。受刑人所犯如附表編號1 、4 所示毒品
    危害防制條例及野生動物保育法二罪，其犯罪時間分別為96
    年9 月13日、96年9 月18日，均在該判決確定前，應與受刑
    人所犯上述毒品危害防制條例之罪減得之刑有期徒刑7 月及
    4 月定其應執行之刑，檢察官聲請與如附表編號2 、3 所示
    部分定其應執行之刑，尚有未洽，應予駁回云云。
二、按刑事訴訟法採不告不理原則，就定應執行刑之案件，法院
    應就檢察官所聲請定刑之數罪予以審酌是否符合定應執行刑
    之要件，如所聲請之數罪均符合定應執行刑之規定，法院即
    應予以裁定，而無就檢察官並未聲請定應執行刑之案件一併
    審酌之理。如法院裁定後，檢察官發現有其他可一併再定應
    執行刑之罪，或應另與其他罪一併定應執行刑，檢察官可另
    行聲請，無由法院就未聲請之案件予以審酌之要件，否則檢
    察官將待受刑人所涉全部審理中之案件均判決確定後，始能
    正確聲請定應執行刑，此將使檢察官指揮案件之執行有所窒
    礙，亦違反不告不理之原則。再若認定應執行刑時應就受刑
    人所犯全部已判決確定之數罪一併審酌，則以同一程序審理
    之數罪，將無法在同一判決定應執行之刑，如本案附表編號
    1 、2 之罪，因編號1 應與96年10月1 日確定之臺灣屏東地
    方法院96年度訴字第721 號案件定應執行刑，則該案判決亦
    不能在該判決內就編號1 、2 等罪定應執行刑，此無異增加
    審理及執行之困擾。是原審裁定駁回編號1 、4 等罪定應執
    行之刑之聲請，尚難認為允當。抗告意旨執此指摘原裁定不
    當，應認為有理由，爰由本院撤銷原裁定，發回原審法院依
    法更為裁判。
三、據上論斷，應依刑事訴訟法第413 條前段，裁定如主文。
中    華    民    國    98    年    1     月    20    日
                  刑事第二庭    審判長法  官  林正雄
                                      法  官  陳啟造
                                      法  官  黃壽燕
以上正本證明與原本無異。
本件裁定不得再抗告。
中    華    民    國    98    年    1     月    21    日
                                      書記官  高惠珠
                                                      Q


司法院資訊處製作；財團法人民間司法改革基金會備份。
